臺灣臺南地方法院民事判決　　　　　　　 94年度訴字第813號
原　　　告　甲○○
被　　　告　乙○○
上列當事人間請求給付借款事件，經本院於民國94年9月29日言
詞辯論終結，判決如下：
    主  文
被告應給付原告新台幣伍拾玖萬肆仟肆佰貳拾壹元，及自民國九
十四年五月十日起至清償日止，按週年利率百分之五計算之利息
。
訴訟費用由被告負擔。
    事 實 及 理 由
一、原告起訴主張：原告係被告於台南區中小企業銀行借款之保
    證人暨連帶債務人，該筆款項經鈞院90年度執字第11312號
    強制執行案件發執行命令扣押原告在台南縣永康市農會之存
    款新台幣 (下同)594,421 元以清償被告之借款債務。依民
    法第281條第1項規定：「連帶債務人中之一人，因清償、代
    物清償、提存、抵銷或混同，致他債務人同免責任者，得向
    他債務人請求償還各自分擔之部分，並自免責時起之利息。
    」為此提起本件訴訟，並聲明：被告應償還伊遭強制執行扣
    押清償之款項594,421元，及自起訴狀繕本送達之翌日起至
    清償日止，按週年利率百分之五計算之利息。
二、被告則辯以：對原告主張其曾向台南區中小企業銀行借貸，
    並以原告為連帶保證人，後經台南區中小企業銀行強制執行
    並查封原告於台南縣永康市農會大灣分部之存款等事實均無
    意見，對原告請求之款項亦無意見等語，資為抗辯，並聲明
    ：同意原告之請求。
三、查原告主張之事實，業據提出本院90年7月18日90年度執字
    第11312號執行命令、台南縣永康市農會活期儲蓄存款存摺
    各1件，並經本院調閱90年度執字第11312號民事執行卷為憑
    ，原告主張之事實，且為被告所是認，上開事實，堪以認定
    。按「連帶保證人向債權人為清償後，於其清償之限度內，
    承受債權人對於主債務人之債權，且連帶債務人中之一人，
    因清償致他債務人同免責任者，得向他債務人請求償還各自
    分擔之部分，並自免責時起之利息，為民法第749條本文及
    第281條第1項所明定，該連帶保證人中之一人於代為清償後
    ，固得請求其他連帶保證人償還各自分擔部分，亦得承受債
    權人對於主債務人之債權而向主債務人請求償還，然相對於
    連帶保證人之主債務人，乃係債務之最終應負清償責任之人
    ，其本身及其承擔債務之人於向債權人為清償後，除另有約
    定外，當不得適用上開規定，向連帶保證人請求償還。」 (
    最高法院91年度台上字第1741號判決參照)查本件原告擔任
    被告向台南區中小企業銀行借款之連帶保證人，並因被告未
    依約清償，致遭債權人聲請本院強制執行，經本院扣押被告
    於台南縣永康市農會之存款594,421元以清償前開借貸債務
    ，則被告於代為清償後，請求主債務人償還遭強制執行之存
    款，揆諸前開最高法院判決意旨，自無不合，且被告就原告
    之請求，亦予是認，從而，原告請求被告清償594,421元，
    及自起訴狀繕本送達之翌日至清償日止，按年息百分之五計
    算之利息，自屬有據。又查被告戶籍地址為台南縣永康市○
    ○路896巷13號，此有原告所提戶籍謄為據；惟原支付命令
    聲請狀前後均送達台南縣永康市○○路896巷11弄2號，分別
    因應送達處所無此人退回，及寄存送達，該地址既與被告戶
    籍地不符，前曾因查無此人退回，則支付命令聲請狀送達該
    址，難認為已合法送達，而本件依卷證資料，無從確知被告
    收受之支付命令聲請狀之時日，自應以被告提出聲明異議狀
    即94年5月9日為收受日，故本件原告請求給付利息，應自94
    年5月10日起算，併此敘明。
四、據上論結：本件原告之訴為有理由，依民事訴訟法第78條，
    判決如主文。
中　　華　　民　　國　　94　　年　　9 　　月　　30　　日
                  民事第四庭    法　官　林富郎
以上正本係照原本作成
如對本判決上訴，須於判決送達後20日內向本院提出上訴狀
中　　華　　民　　國　　94　　年　　9 　　月　　30　　日
                                書記官　卓春成
